Minutes et répertoires du notaire Jacques NOURRY, 11 août 1644 - 7 octobre 1660 (étude XVII)
Archives nationales
- Minutes de Jacques NOURRY, 11 août 1644 - 7 octobre 1660; MC/ET/XVII/268 - MC/ET/XVII/299
  - Minutes. 1650, janvier - juin, janvier - juin 1650; MC/ET/XVII/280
    - Echange entre Jean Fay, vigneron demeurant à Saint-Marcel-lez-Paris en la Grande-Rue, paroisse Saint-Hippolyte, et Nicolas Jubline, marchand de vins, demeurant au faubourg Saint-Jacques-lez-Paris, en la Grande-Rue, paroisse Saint-Jacques-Saint-Philippe. Ledit Fay baille audit Jubline un quartier de vigne en une pièce sise au terroir de Gentilly. Ledit Jubline baille audit Fay un quartier de vigne en une pièce sise au terroir de Villejuif. L'échange se fait moyennant le paiement par ledit Fay d'une demie queue de vin blanc du cru de Gentilly d'une valeur de seize livres audit Jubline., 9 janvier 1650; MC/ET/XVII/280
      commerçant; viticulteur; échange; Fay, Jean; Jubline, Nicolas; Saint-Marcel (faubourg); Saint-Jacques (faubourg); Saint-Hippolyte (paroisse); Saint-Jacques-du-Haut-Pas (paroisse); Gentilly (ancienne commune); Villejuif (Val-de-Marne); Saint-Marceau (grande rue); Saint-Jacques (grande rue)
    - Dépôt d'un accord sous seing privé du 22 juillet 1632 entre Marie Ravel, fille usant et jouissant de ses droits, demeurant à Paris, rue des Bernardins, paroisse saint-Nicolas-du Chardonneret, et les héritiers de feue Marie Maupeou, vivant veuve du sieur Fammiche; à savoir Madeleine Maupeou, femme autorisée par justice au refus de son mari, messire François Duplessis, Nicolas de Beaufils, écuyer, et Nicolas de Toures, écuyer, sieur de Boisbonnard, à cause de damoiselle Marie de Beaufils sa femme., 10 janvier 1650; MC/ET/XVII/280
      dépôt de pièces; Ravel, Marie; Maupeou, Magdelaine; Beaufils, Nicolas de; Toures, Nicolas de; Beaufils, Marie de; Saint-Nicolas-du-Chardonnet (paroisse); Bernardins (rue des)
    - Apprentissage pour Pierre Bonenffant, tourneur en bois, fils de défunt Pierre Bonenffant, vivant berger, et de Marguerite Desgrez, sa femme, natif de Massy-en-France, demeurant de présent à Paris, rue de la Juiverie, paroisse Saint-Martial, entré en apprentissage pour deux ans à compter du 1er novembre 1649, auprès de Charles Poiret, maître tourneur en bois à Paris, y demeurant susdites rue et paroisse. L'accord se fait moyennant 30 livres que ledit Poiret s'oblige bailler audit Bonenffant., 10 janvier 1650; MC/ET/XVII/280
      contrat d'apprentissage; Bonenffant, Pierre; Poiret, Charles; Desgrez, Marguerite; tourneur; éleveur; Massy (Essonne); Saint-Martial (paroisse); Juivrerie (rue de la)
    - Mariage entre Jean Le Moyne, maître tissutier rubannier au baillage du Palais, âgé de quarante-cinq ans, natif de Paris, y demeurant au faubourg Saint-Jacques, rue de Paradis, paroisse Saint-Jacques-du-Haut-Pas, fils de défunt Jean Le Moyne, chirurgien du grand bureau des pauvres, et de Martine Prieur, ses père et mère, et Esther Blanchart, veuve de feu Etienne Biet, maître bonnetier, demeurant esdit faubourg Saint-Jacques, susdite paroisse., 10 janvier 1650; MC/ET/XVII/280
      contrat de mariage; le Moyne, Jean; Blanchart, Ester; tisserand; Saint-Jacques (faubourg); Saint-Jacques-du-Haut-Pas (paroisse); Paradis (rue de)
    - Mariage entre Vincent Quequet dit Bois Dumont, agent des affaires et garde des bois des dames religieuses de l'abbaye de Maubuisson-lez-Pontoise, y demeurant, et Louise Taurau, veuve de Guérin Guignard, maçon, demeurant à Paris, rue du Mûrier, paroisse Saint-Etienne-du-mont en la maison de maître Claude Le Mée, procureur au parlement., 11 janvier 1650; MC/ET/XVII/280
      contrat de mariage; Quequet dit Bois Dumont, Vincent; Taurau, Louise; Saint-Ouen-l'Aumône (Val-d'Oise, canton); Le Mée, Claude
    - Déclaration de Jehan Charpentier, marchand fruitier à Paris, y demeurant rue Saint-Victor, paroisse Saint-Etienne-du-Mont, donnant une somme d'argent à Marguerite Charpentier, sa fille, pour les services rendus dans sa boutique depuis le décès de sa femme, et prévoyant des compensations pour son fils, André Charpentier., 11 janvier 1650; MC/ET/XVII/280
      déclaration; Charpentier, Jehan; Charpentier, Marguerite; Charpentier, André; Saint-Etienne-du-Mont (paroisse); Saint-Victor (rue); commerçant
    - Vendition de droits successoraux par Pierre Guy, bonnetier, demeurant à Saint-Marcel-lez-Paris, rue des Lyonnois, paroisse Saint-Médard, et Renée de Vrégy, sa femme de lui autorisée, à Philippe de Vrégy, marchand, demeurant en la ville de Saulieu, étant de présent à Paris et logé rue Saint-Martin en la maison où pend pour enseigne l'image saint Nicolas, paroisse Saint-Nicolas-des-Champs., 12 janvier 1650; MC/ET/XVII/280
      acte de vente; Guy, Pierre; Vrégy, Renée de; Vrégy, Philippe de; Saint-Marcel (faubourg); Saint-Médard (paroisse); Saint-Nicolas-des-Champs (paroisse); Lyonnais (rue des); Saint-Martin (rue); Saulieu (Côte-d'Or); fabricant d'accessoires vestimentaires; commerçant
    - Transport de 18 livres 15 sols tournois de rente entre Nicolas Panier, procureur fiscal à Juziers, y demeurant, tant en son fort que se faisant fort de Geneviève Le Veuf, sa femme, et Pierre Le Cousturier, conseiller et secrétaire du roi et de la cour., 13 janvier 1650; MC/ET/XVII/280
      transport de droits; Panier, Nicolas; Juziers (Yvelines); Le Veuf, Geneviève; Le Cousturier, Pierre
    - Marché entre Laurent Jannot, maçon, demeurant à Saint-Marcel-lez-Paris en la grande rue, paroisse Saint-Médard, et Catherine Guillemot, veuve de feu Pierre Simon, marchand de blé, bourgeois de Paris, y demeurant rue de la Mortellerie, pour construire une fosse dans la maison où est pour enseigne le chapeau rouge, en la grande rue du faubourg Saint-Marcel, et où loge Claude Germain Montois, maître boulanger audit faubourg., 13 janvier 1650; MC/ET/XVII/280
      marché; Jannot, Laurent; Guillemot, Catherine; Montois, Claude Germain; Saint-Marcel (faubourg); Saint-Médard (paroisse); Saint-Marceau (grande rue); Mortellerie (rue de la); boulanger; maçon
    - Constitution, moyennant 15 300 livres tournois, de 850 livres tournois de rente annuelle et perpétuelle par Louis de Riencourt, huissier du roi en sa cour du parlement de Paris, y demeurant rue Bourg-de-Brie, paroisse Saint-Séverin, à Jacques Ricordeau, notaire garde-notes du roi au châtelet de Paris, y demeurant rue Saint-Jacques, esdite paroisse Saint-Séverin., 15 janvier 1650; MC/ET/XVII/280
      constitution de rente; Riencourt, Louis de; Ricordeau, Jacques; huissier de justice; notaire; Saint-Séverin (paroisse); Bourg-de-Brie (rue); Saint-Jacques (rue)
    - Vente par André et Claude Le Roy, vignerons, demeurant à Ivry, de trois quartiers de faussaies en une pièce sise au terroir Saint-Marcel, à Nicolas Riou, voiturier par terre, demeurant à Saint-Marcel-lez-Paris, moyennant le prix de 214 livres 10 sols tournois., 15 janvier 1650; MC/ET/XVII/280
      acte de vente; le Roy, André; le Roy, Claude; Riou, Nicolas; viticulteur; transporteur de marchandises; Saint-Marcel (faubourg); Ivry (ancienne commune)
    - Quittance de rachat par honorable homme Jehan Le Juge, bourgeois de Paris, y demeurant rue de la Montagne-Sainte-Geneviève, paroisse Saint-Etienne, qui confesse avoir reçu d'Elisabeth Souhetté, veuve de feu Charles Boucault, vigneron, demeurant à Nogent-sur-Marne, la somme de 102 livres tournois comptant en réaux d'Espagne, pièces de vingt sous et autres monnaies., MC/ET/XVII/280
      quittance; Souhetté, Elisabeth; Saint-Etienne-du-Mont (paroisse); Montagne-Sainte-Geneviève (rue de la); Nogent-sur-Marne (Val-de-Marne, arrondissement); Le Juge, Jehan
    - Mariage entre Toussaint Boureul, maître serrurier, demeurant à Saint-Marcel-lez-Paris en la Grande-Rue, paroisse Saint-Médard, et Margueritte de Lume, femme majeure usant et jouissant de ses droits, demeurant audit faubourg, rue des Postes, fille de défunt Giraud de Lume, laboureur, et de Roze de Sallezart jadis sa femme., 16 janvier 1650; MC/ET/XVII/280
      contrat de mariage; Boureul, Toussaint; Lume, Margueritte de; serrurier; Saint-Marcel (faubourg); Saint-Médard (paroisse); Postes (rue des); Saint-Marceau (grande rue)
    - Quittance de rachat par François Pythou, gagne deniers, tuteur de Jehan Pythou, fils mineur de lui et de feue Simone Mazieu, jadis sa femme en premières noces, et Marguerite Beguard sa femme, de lui autorisée, demeurant hors et proche la porte Saint-Victor, paroisse Saint-Nicolas, qui confessent avoir reçu de Louis de Boyval, marchand épicier à Paris, y demeurant dans le marché neuf, fils et héritier de feu Augustin Boyval son père, la somme de 300 livres tournois comptant en pièces de vingt sols, pistoles d'Espagne et autre monnaie, pour le rachat de 18 livres 15 sols tournois de rente constituée au denier seize. Cette rente appartient audit mineur Jehan Pythou comme seul héritier de sa défunte mère à laquelle elle appartenait comme héritière de feu Jehan Mazieu son oncle, à qui elle a été vendue, crée et constituée par feu Augustin Boyval et sa femme par contrat passé par devant Nicolas d'Aguyart, tabellion à l'Isle-Adam le 3 avril 1617., 16 janvier 1650; MC/ET/XVII/280
      quittance; Pythou, François; Pythou, Jehan; Boyval, Louis de; Saint-Nicolas-du-Chardonnet (paroisse); Neuf (marché); Beguard, Marguerite
    - Echange entre Guillaume Charpentier, vigneron, demeurant à Saint-Marcel-lez-Paris en la Grande-Rue, paroisse Saint-Martin, et Madeleine Gelmont sa femme, veuve de feu Vincent Cretté, au nom et comme tuteurs conjointement des enfants mineurs dudit défunt Cretté et de ladite Gelmont, et François de Beaulne, laboureur, demeurant audit Saint-Marcel, susdite paroisse. Ledit Charpentier et sa femme ont baillé audit de Beaulne un demi quartier de terres labourables en une pièce sise au terroir Saint-Marcel, lieudit les basses serizayes. Ledit de Beaulne a baillé audit Charpentier un demi quartier de vigne en une pièce sise au terroir Saint-Marcel, lieudit les hautes serizayes., 17 janvier 1650; MC/ET/XVII/280
      viticulteur; agriculteur; échange; Charpentier, Guillaume; Beaulne, François de; Saint-Marcel (faubourg); Saint-Martin-du-Cloître (paroisse); Saint-Marceau (grande rue); Gelmont, Madeleine
    - Transport de 46 livres 13 sols tournois de rente, moyennant la somme de 560 livres tournois, entre Gilles Le Semelier, notaire au châtelet de Paris, demeurant rue Saint-Denis devant les filles pénitentes, paroisse Saint-Eustache, et Isaac de Quingé, bourgeois de Paris, y demeurant hors la porte Saint-Marcel, paroisse Saint-Etienne-du-Mont., 17 janvier 1650; MC/ET/XVII/280
      notaire; transport de droits; Quingé, Isaac de; Saint-Eustache (paroisse); Saint-Etienne-du-Mont (paroisse); Saint-Denis (rue); Saint-Marcel (porte); Le Semelier, Gilles
    - Echange entre Simon Robert, vigneron, demeurant à Ivry-sur-Seine, et Jehanne Charyot sa femme, et Nicolas Ryou, voiturier par terre, demeurant à Saint-Marcel-lez-Paris, vieille rue Saint-Jacques, paroisse Saint-Médard, et Marguerite Corme sa femme. Ledit Simon et sa femme cèdent un demi arpent de vignes sis au terroir Saint-Marcel, lieudit les hautes serizayes. Ledit Ryou et sa femme cèdent six quarts de vignes en cinq pièces sises au terroir d'Ivry., 17 janvier 1650; MC/ET/XVII/280
      viticulteur; transporteur de marchandises; échange; Robert, Simon; Charyot, Jehanne; Ryou, Nicolas; Saint-Marcel (faubourg); Ivry (ancienne commune); Saint-Médard (paroisse); Saint-Jacques (rue); Corme, Marguerite
    - Mariage entre Antoine Gallois, bourgeois de Paris, y demeurant, rue du Cimetière, paroisse Saint-Nicolas-des-Champs, et Elisabeth Latressy, veuve de feu Jehan Cousin, bourgeois de Paris, demeurant rue Saint-Jean-de-Latran, paroisse Saint-Etienne-du-Mont., 17 janvier 1650; MC/ET/XVII/280
      contrat de mariage; Gallois, Antoine; Latressy, Elisabeth; Saint-Nicolas-des-Champs (paroisse); Saint-Etienne-du-Mont (paroisse); Cimetière-Saint-Nicolas (rue du); Saint-Jean-de-Latran (rue)
    - Dépôt de quittance par Jacques de Ridovet, écuyer, sieur de Burons, tant en son nom à cause de damoiselle Marguerite Dailleboust sa femme, que comme tuteur d'Henry Dailleboust, écuyer, sieur de Myvoisin, et de damoiselle Charlotte Dailleboust, fille majeure usante de ses droits sous l'autorité de Me Bourillon son curateur, tous héritiers de défunt Jean Dailleboust, vivant écuyer, sieur de Myvoisin, et de damoiselle Marie Conseil, leurs père et mère, demeurant en la maison seigneuriale de la Fautraise, paroisse d'Argenton (Argenton-Notre-Dame, Mayenne), qui confessent avoir reçu via leur procureur général Me David Bede, écuyer, sieur de Loisillier, avocat en la cour de parlement, la somme de 1700 livres des mains de Messieurs les intéressés au canal de Briare en déduction de ce qui leur est dû par dame Lucresse de Bernay, veuve de M. Jean de Bricquemault., 17 janvier 1650; MC/ET/XVII/280
      quittance; Ridovet, Jacques de; Dailleboust, Henry; Dailleboust, Charlotte; Bede, David; Bernay, Lucresse de; Argenton-Notre-Dame (Mayenne); Dailleboust, Marguerite
    - Titre nouvel pour un bail à rente par Melon Noblet, Denis Noblet et Sébastien Jolly, tous vignerons, propriétaires d'un demi arpent et demi quartier de vignes en plusieurs pièces sises aux terroirs d'Ivry et de Gentilly, qui reconnaissent devoir à Marie Bela, fille majeure jouissant de ses droits, une rente de 9 livres 7 sols 6 deniers, à percevoir chaque année au jour et fête de Saint-Martin d'hiver, pour prix de la vente dudit demi arpent demi quartier de vignes par Nicolas Fremy et Madelaine Bela, sa femme, audit Melon Noblet, à feu Louis Noblet son frère, père dudit Denis Noblet, et à Claude Noblet, femme dudit Jolly, par contrat passé par-devant Belu, tabellion à Vitry, le 20 mars 1625., 18 janvier 1650; MC/ET/XVII/280
      titre nouvel; Noblet, Melon; Noblet, Denis; Jolly, Sébastien; Bela, Marie; Noblet, Claude; Fremy, Nicolas; Bela, Madeleine; Ivry (ancienne commune); Gentilly (ancienne commune)
    - Quittance par Michel Ferand, maître chapelier à Paris, y demeurant place Maubert, paroisse Saint-Etienne-du-Mont, lequel confesse avoir reçu de Pierre Val, maître bonnetier à Paris, et de Françoise de Conain, sa femme, la somme de 15 livres pour les loyers qui lui sont dus en raison de l'occupation d'une chambre en sa maison par feu Charles Douart, vivant tailleur d'habits, beau-père de ladite Conain., 19 janvier 1650; MC/ET/XVII/280
      quittance; Ferand, Michel; Val, Pierre; Conain, Françoise de; Douart, Charles; fabricant d'accessoires vestimentaires; tailleur d'habits; Saint-Etienne-du-Mont (paroisse); Maubert (place)
    - Echange entre André Le Roy, vigneron, demeurant à Ivry-sur-Seine, et Pierre Minel, vigneron, demeurant à Saint-Marcel-lez-Paris, rue Neuve-des-Fossés, paroisse Saint-Martin. Ledit le Roy baille audit Minel un demi arpent de terres labourables en deux pièces sises au terroir de Saint-Marcel-lez-Paris, la première contenant un quartier de terre au lieudit l'Orme, et la seconde contenant un quartier de terre au lieudit clos Genayes. Ledit Minel a baillé audit Le Roy un demi arpent de terres labourables en une pièce sise au terroir d'Ivry, lieudit le Pinsson., 19 janvier 1650; MC/ET/XVII/280
      viticulteur; échange; Minel, Pierre; Saint-Marcel (faubourg); Ivry (ancienne commune); Saint-Martin-du-Cloître (paroisse); Neuve-des-Fossés-Saint-Bernard (rue); Le Roy, André
    - Cession de droits successifs par Catherine Imbert, veuve d'André Le Roux, vivant marchand boucher, demeurant à Saint-Marcel-lez-Paris, rue Gracieuse, paroisse Saint-Médard, héritière quant aux meubles du défunt Edme Le Roux, son fils, vivant maître tissutier-rubannier; elle reconnaît avoir cédé ses droits sur cette succession à Agathe Le Grou, veuve dudit défunt, moyennant la somme de trente livres en deniers et les habits dudit défunt, ainsi que l'acquittement par ladite Le Grou de toutes les dettes passives dudit défunt., 19 janvier 1650; MC/ET/XVII/280
      transport de droits; Imbert, Catherine; Saint-Marcel (faubourg); Saint-Médard (paroisse); Gracieuse (rue); Le Grou, Agathe; Le Roux, Edme
    - Constitution de rente par Nicolas Doriol, maçon, demeurant à Fontenay-sous-Bois et Marguerite Richard sa femme, lesquels confessent avoir vendu et constitué à honorable homme Jehan Le Juge l'aîné, 40 sols de rente annuelle sur un principal de 6 livres tournois., 19 janvier 1650; MC/ET/XVII/280
      maçon; constitution de rente; Doriol, Nicolas; Richard, Marguerite; Fontenay-sous-Bois (Val-de-Marne); Le Juge, Jehan
    - Vendition par Jean Pellessay, meunier, demeurant à Gentilly, et Elisabeth Jubline sa femme, d'un quartier et demi de terres labourables en une pièce sise au terroir dudit Gentilly, lieudit Perche, à Jean du Fresne, laboureur, demeurant à Saint-Marcel., 21 janvier 1650; MC/ET/XVII/280
      acte de vente; Pellessay, Jean; Jubline, Elisabeth; du Fresne, Jean; meunier; agriculteur; Gentilly (ancienne commune); Saint-Marcel (faubourg)
    - Vente par Julien Louis, vigneron, demeurant à Villejuif, et Jeanne Houllée sa femme, d'un quartier et demi de vignes en une pièce sise au terroir dudit Villejuif, lieudit la Rozière, à Jean Fichon, tailleur d'habits, demeurant à Villejuif, moyennant la somme de 33 livres tournois., 21 janvier 1650; MC/ET/XVII/280
      acte de vente; Louis, Julien; Houllée, Jeanne; Fichon, Jean; viticulteur; tailleur d'habits; Villejuif (Val-de-Marne)
    - Quittance de rachat par honorable homme Denis Rousseau, marchand de vin, bourgeois de Paris, y demeurant rue Bordelle, paroisse Saint-Etienne-du-Mont, lequel confesse avoir reçu la somme de vingt-cinq livres de Michel et Etienne Vigneron, demeurant à Issy, ainsi que de Pierre Corbys à cause de Marguerite Vigneron sa femme, demeurant à Elancourt, tous vignerons, héritiers chacun pour un tiers de feue Anne Saget leur nièce, fille et seule héritière de feu Robert Saget et de Gilette Vigneron., 22 janvier 1650; MC/ET/XVII/280
      viticulteur; commerçant; quittance; Rousseau, Denis; Vigneron, Michel; Vigneron, Etienne; Vigneron, Margueritte; Saint-Etienne-du-Mont (paroisse); Bordelle (rue); Issy-les-Moulineaux (ancienne commune); Elancourt (Yvelines); Corbys, Pierre
    - Compte par noble homme Louis de Magy, conseiller du roi, receveur des aides, tailles et taillon de l'élection de Nemours, demeurant à Paris, quai des Augustins, paroisse Saint-André-des-Arts, et François Le Moyne, procureur au parlement de Paris, demeurant rue Saint-Victor, paroisse Saint-Etienne-du-Mont, lesquels ont reconnu avoir fait ensemble les comptes de tous les frais réglés par ledit Le Moyne pour le sieur de Magy et feue damoiselle Anne d'Humery sa femme, en tous les procès et quittances qu'ils ont eu à l'encontre des divers particuliers en la cour du parlement, cour des aides et requêtes du palais. Par ledit compte, toutes déductions faites, ledit sieur de Magy s'est trouvé redevable envers ledit sieur Le Moyne de la somme de mille livres tournois. Pour faciliter le paiement de cette somme, ledit sieur de Magy a consenti que ledit Le Moyne ait adjudication des deux instances qu'il a pendantes et indivises, l'une en la cour des aides contre Claude Gervaise, ci-devant son commis, et l'autre aux requêtes du palais à l'encontre des frères Jacques et Berthin Moreau., 22 janvier 1650; MC/ET/XVII/280
      procureur de justice (Ancien Régime); compte; Magy, Louis de; Gervaise, Claude; Moreau, Jacques; Moreau, Berthin; Humery, Anne d'; Saint-André-des-Arts (paroisse); Saint-Etienne-du-Mont (paroisse); Augustins (quai des); Saint-Victor (rue); Le Moyne, François
    - Vente par Guillaume Garmes, gagne-deniers à Paris, y demeurant rue des Chiens, paroisse Saint-Marcel, et Marie Motu sa femme, à Simon Robert, vigneron, demeurant à Ivry, d'un quart de vigne en une pièce sise au terroir d'Ivry, lieudit la Boisselte, moyennant la somme de 33 livres., 22 janvier 1650; MC/ET/XVII/280
      acte de vente; Garmes, Guillaume; Robert, Simon; Motu, Marie; viticulteur; Ivry (ancienne commune)
    - Mariage entre Jean Girault, tourneur en bois, demeurant à Saint-Marcel-lez-Paris, rue de l'Ourcine, paroisse Saint-Médard, et Marie Bisson, fille majeure de défunt Germain Bisson et de Marie Tévenon, demeurant esdites rue et paroisse, native de la ville d'Auxerre., 23 janvier 1650; MC/ET/XVII/280
      contrat de mariage; Girault, Jean; Bisson, Marie; tourneur; Saint-Marcel (faubourg); Saint-Médard (paroisse); Lourcine (rue de)
    - Bail pour six ans à partir de la fête de Pâques 1650 et moyennant 135 livres tournois par an par Roger de Beaulne, marchand laboureur, demeurant à Saint-Marcel, rue Gautier-Regnault, paroisse Saint-Martin, à Guillaume et René Charpentier, vignerons, demeurant audit lieu, d'une maison sise rue Gautier-Regnault comprenant un corps de logis, une cour, une grange avec une étable et un jardin, le tout clos de murs., 23 janvier 1650; MC/ET/XVII/280
      bail; Beaulne, Roger de; Charpentier, Guillaume; Charpentier, René; agriculteur; viticulteur; Saint-Marcel (faubourg); Gautier-Renaud (rue); Saint-Martin-du-Cloître (paroisse)
    - Vente par Guillaume Buchot, voiturier par terre, demeurant à Saint-Marcel-lez-Paris, rue de la Barre, paroisse Saint-Martin, et Clémence Robert, sa femme, d'un demi arpent de vigne en deux pièces sises au terroir Saint-Marcel, lieudit les petites serizayes, la première contenant un quartier et demi de vigne, la seconde contenant un demi quartier de vigne, à Mathurin Veyneux, vigneron demeurant à Saint-Marcel-lez-Paris, rue de la clef, paroisse Saint-Médard., 23 janvier 1650; MC/ET/XVII/280
      acte de vente; Buchot, Guillaume; Robert, Clémence; Veyneux, Mathurin; Saint-Marcel (faubourg); Saint-Martin-du-Cloître (paroisse); Saint-Médard (paroisse); Barre (rue de la); Clef (rue de la)
    - Vente par Pierre Le Boucher, maçon, demeurant à Verrières, étant de présent à Paris, et Denise Picart sa femme, à Bernard Picart, marchand libraire à Paris, y demeurant rue Saint-Jean-de-Beauvais, paroisse Saint-Etienne-du-Mont, d'un demi quartier de terres labourables en une pièce sise au terroir dudit Verrières, lieudit Billehault, moyennant la somme de 18 livres tournois., 24 janvier 1650; MC/ET/XVII/280
      maçon; libraire; acte de vente; Picart, Denise; Picart, Bernard; Saint-Etienne-du-Mont (paroisse); Jean-de-Beauvais (rue); Verrières-le-Buisson (Essonne); Le Boucher, Pierre
    - Inventaire après décès de noble homme Me Jacquet Chabrol, avocat au parlement de Paris, à la requête de sa veuve damoiselle Jehanne de Basmaison, demeurant rue Saint-Victor, paroisse Saint-Etienne-du-Mont, au nom et comme tutrice ordonnée par justice des enfants mineurs issus de son mariage avec ledit Chabrol, et en la présence de Jehan Chabrol, ministre de Thouars en Poitou, y demeurant, étant de présent à Paris, au nom et comme subrogé tuteur., 25 janvier 1650; MC/ET/XVII/280
      inventaire après décès; Chabrol, Jacquet; Basmaison, Jehanne de; Chabrol, Jean; avocat au parlement (Ancien Régime); pasteur; Saint-Etienne-du-Mont (paroisse); Saint-Victor (rue); Thouars (Deux-Sèvres)
    - Déclaration par Louis Richer, vigneron, demeurant à Fontenay près Bagneux, étant de présent à Paris, héritier de ses parents, Jean Richer, de son vivant vigneron, et Perrette Thouselle, reconnaissant qu'il est à présent détenteur et propriétaire de cinq quarterons de terre en deux pièces sises au terroir dudit Fontenay, la première pièce contenant trois quarterons au lieudit les Ruffetz, la seconde contenant deux quartiers au lieudit les Sablons. Sur lesdits cinq quarterons de terre, honorable homme Denis Rousseau, marchand de vins à Paris, y demeurant rue Bordelle, paroisse Saint-Etienne-du-Mont, a droit de prendre et percevoir par chacun an, au jour Saint-Martin, trois livres tournois de rente., 27 janvier 1650; MC/ET/XVII/280